【裁判字號】    97,重訴,38
【裁判日期】    970805
【裁判案由】    毒品危害防制條例
【裁判全文】
臺灣高雄地方法院刑事判決              97年度重訴字第38號
公  訴  人  臺灣高雄地方法院檢察署檢察官
被      告  甲○○
選任辯護人  柳聰賢律師
上列被告因違反毒品危害防制條例案件，經檢察官提起公訴（97
年度蒞追字第11號），本院判決如下：
    主  文
甲○○被訴販賣第二級毒品部分（即民國九十六年四月二十二日
至二十九日及同年月二十八日部分），無罪。
甲○○其他被訴販賣第二級毒品部分（即九十六年五月十七日部
分），公訴不受理。
    理  由
一、程序方面：
(一)合併調查證據及辯論部分：
    按於第一審辯論終結前，得就與本案相牽連之犯罪或本罪之
    誣告罪，追加起訴；追加起訴，得於審判期日以言詞為之；
    一人犯數罪者，數人共犯一罪或數罪者，均為相牽連之案件
    ；法院認為適當時，得依職權或當事人或辯護人之聲請，以
    裁定將共同被告之調查證據或辯論程序分離或合併，刑事訴
    訟法第265 條、第7 條第1 款、第2 款、第287 條之1 第1
    項分別定有明文。查另案被告蘇崴楨、李新彬、郭育宏、呂
    逸卿、潘明德經檢察官提起公訴後（96年度偵字第20485 號
    ），於本院97年度重訴字第36號審理中，檢察官另以數人共
    犯一罪或數罪之相牽連案件之事由，追加起訴共同被告甲○
    ○、黃明富、楊進發（97年度偵字第2171號），並就民國96
    年5 月以前之製造或販賣甲基安非他命之部分，分別於本院
    97年4 月18日及同年7 月8 日審判期日以言詞追加起訴共同
    被告蘇崴楨、李新彬、甲○○，及以書面追加起訴本案被告
    甲○○（97年度蒞追字第11號），上開三案並經本院分別分
    案以97年度重訴字第39號、第37號、第38號審理。基於上開
    四案之證據方法共通，各當事人及辯護人所聲請調查之證據
    亦大致相同，故為訴訟經濟計，本院乃諭知四案合併調查證
    據及辯論，合先敘明。
(二)證據能力之認定按被告以外之人於審判外之言詞或書面陳述
    ，除法律有規定者外，不得作為證據，刑事訴訟法第159 條
    第1 項定有明文。然被告以外之人於審判外之陳述，雖不符
    刑事訴訟法第15 9條之1 至第159 條之4 之規定，而經當事
    人於審判程序同意作為證據，或當事人、代理人、辯護人知
    有第159 條第1項 之情形，而未於言詞辯論終結前聲明異議
    者，法院審酌該言詞陳述或書面陳述作成時之情況，認為適
    當者，亦得為證據，刑事訴訟法第159 條之5 亦定有明文。
    除上述證據外，
    本判決所引用之證據資料（詳後引證據），其中傳聞證據部
    分，縱無刑事訴訟法第159 條之1 至第159 條之4 或其他規
    定之傳聞證據例外情形，亦因被告、辯護人、檢察官或同意
    可作為證據使用，或未聲明異議，依刑事訴訟法第159 條之
    5 第1 項、第2 項之規定，本院審酌該證據作成之情況，認
    為適當，應得為證據。
二、無罪部分：
(一)公訴意旨略以：蘇崴楨、李新彬（綽號「師仔」）、郭育宏
    （綽號「大象」）、呂逸卿、潘明德、楊進發（綽號「木瓜
    」）、黃明富（以上7 人另案審結）、被告甲○○及綽號「
    小胖」之年籍姓名不詳成年男子等人，均明知甲基安非他命
    在我國係主管機關（行政院）公告查禁之第二級毒品，不得
    製造及販賣，渠等竟仍基於製造甲基安非他命之犯意連絡，
    蘇崴禎另與被告甲○○、「小胖」共同基於將製成之甲基安
    非他命販賣予不特定人以牟利之犯意，由熟悉製造技術之蘇
    崴楨擔任首謀，先指示擔任渠助手之李新彬、郭育宏二人，
    於96年初起陸續添購氯仿、鹽酸、硫酸、乙醚、丙酮、活性
    炭等化學藥品，並購買陶瓷漏斗、加氫反應器（即俗稱之搖
    台）、6 個大型冰箱、氫氣鋼瓶、瓦斯爐、真空馬達等製造
    甲基安非他命所需之相關器材設備。被告崴楨為免遭治安機
    關查獲，另指示被告甲○○（原名楊文男，綽號：文南）提
    供車牌號碼ZF－4649之小貨車作為載運相關製毒設備及器具
    之用，渠等為掩人耳目，並在該車斗旁漆上「資源回收車」
    等字樣。另選定由黃明富及楊進發所提供、位於高雄縣美濃
    鎮山區邊人煙稀少、不易查覺之大型農舍（址設高雄縣美濃
    鎮泉源6 號）作為製造甲基安非他命之場所之一，再指示郭
    育宏出面承租位於高雄市○○○路378 號之6 、27樓、高雄
    市○○區○○路110 巷2 弄3 號之透天厝、高雄市○○街1
    號、高雄市○○路29號6 樓之1 等房屋以便隨時選定作為製
    造甲基安非他命之場所。蘇崴楨與被告甲○○自96年4 月22
    日至29日間，在不詳地點共同販賣前開製成之甲基安非他命
    ，並於96年4 月28日共同完成甲基安非他命之交易。案經警
    於高雄縣美濃鎮○○路109 巷產業道路上，以現行犯將蘇崴
    楨、李新彬、郭育宏、呂逸卿及潘明德等5 人逮捕，綽號「
    小胖」之男子則趁隙逃匿。員警當場在李新彬所駕駛之該車
    牌號碼5200-MF 白色轎車內查獲氯假麻黃素13包 (毛重117
    公斤)， 並於被告蘇崴楨之帶同下前往高雄縣美濃鎮泉源6
    號該大型農舍內搜索，當場查獲電風扇3 台、陶瓷漏斗3 支
    、活性炭2 包、塑膠量杯4 個、磅秤2 台、鋪曬紙1 包、帆
    布袋5 個、塑膠勺子5 個、塑膠盤3 個、塑膠刷2 個、鏟子
    4 個、濾紙2 包、玻璃燒杯2 個、塑膠桶盆9 個、抽風機2
    台、真空幫浦3 台、延長線5 條、冰醋酸30瓶、塑膠手套2
    個、口罩2 個、塑膠漏斗1 個、塑膠鋪曬盤3 個、麻黃素浸
    泡液2 桶、攪拌棒1 根、延長線綑1 個、吸塵器1 台、搬運
    推車2 台、雙氧水11桶、TC強酸7 桶、甲醇8 桶、丙酮1 桶
    、不明液體2 桶等物。員警另於96年7 月13日，分別前往高
    雄市前鎮區○○○路378 號26樓之8 、高雄市○○○路29號
    6 樓之1 、高雄市○○區○○路110 巷2 弄3 號、高雄市左
    營區○○○路278 號3 樓之3 等處實施搜索，復分別在高雄
    市前鎮區○○○路378 號26樓之8 大樓下蘇崴楨承租之停車
    位上，查扣蘇崴楨以販賣甲基安非他命所得、並以渠女友王
    盛琴名義所購買之3097-UM 黑色轎車乙輛，之後於96年7 月
    16 日 時，並在該車前座查獲蘇崴楨販賣甲基安非他命所得
    之新臺幣 (下同)420 萬 元之現金；在高雄市○○○路29號
    6 樓之1 蘇崴楨之租屋處，亦查獲已製造完成之甲基安非他
    命結晶1 大包及1 小包 (純質淨重合計142.36公克)、 電子
    秤、蘇崴楨販賣甲基安非他命所得之現金59萬7100元；在高
    雄市○○區○○路110 巷2 弄3 號內查獲瓦斯爐、瓦斯桶、
    真空馬達等製毒器具；在高雄市左營區○○○路278 號3 樓
    之3蘇 崴楨與王盛琴之住處廚房水槽下方隱密處查獲蘇崴楨
    販賣甲基安非他命所得之628 萬8000元現金及上開製毒場所
    之鑰匙共21把。員警復於96年7 月19日，在李新彬之供述及
    帶同下，前往被告蘇崴楨指示郭育宏所承租之高雄市○○○
    路37 8號之6 、27樓之屋內實施搜索，復在屋內查獲大型冰
    箱6 具、瓦斯爐具1 座、毒品撈取濾網、不銹鋼煮鍋、加氫
    反應器頂蓋、馬達、陶瓷漏斗、製毒用脫水機等大批製毒器
    具；員警另前往提供車牌號碼ZF－4649之「資源回收車」、
    綽號「文南」之被告甲○○位於高雄市前鎮區○○○路223
    號10 樓 住處之臥室衣櫥裏，查獲「高雄市○○○路378 號
    之6 、2 7 樓」、「高雄市○○路110 巷2 弄3 號」、「高
    雄市○○街1 號」等製毒場所之房屋租賃契約3 份及蘇崴楨
    為逃避查緝、以5R-7541 廢棄車牌偽裝所駕駛之黑色休旅車
    原始車牌1985-PZ 1 塊及該車牌號碼ZF-4649 之小貨車車籍
    資料乙份（車主登記為被告甲○○之胞弟楊富翔）及被告甲
    ○○販賣甲基安非他命所得之89萬4000元現金。員警另在郭
    育宏友人謝順助之提供下，扣得被告蘇崴楨指示郭育宏訂製
    加氫反應器之便條紙乙份，再前往位於高雄市○鎮區○○路
    127 號之「亦宸工程行」內，查扣被告蘇崴楨委託訂製之加
    氫反應器乙座。員警又依郭育宏之供述，於96年7 月23日，
    前往其不知情之友人蔡士溢、蔡明璋等人分別位於高雄縣鳳
    山市○○街87號、高雄市前鎮區○○○路109 號等處住處執
    行搜索，因而在蔡士溢位於高雄縣鳳山市○○街87號住處內
    ，查扣自高雄市○○○路378 號之6 、27樓運出之抽風機、
    抽風管、磅秤等物；另在蔡明璋位於高雄市前鎮區○○○路
    109 號之住所內，查扣自高雄市○○○路378 號之6 、27樓
    所運出之6 大袋裝有供冰存安非他命毒品所需之長方形塑膠
    盆。另於96年7 月24日，扣得由高雄市○○○路378 號輝皇
    時代大樓管理室所提供之蘇崴楨製毒所遺留之鹽酸、化學藥
    品；再依據郭育宏之供述，前往蘇崴楨曾作為製毒場所之屏
    東縣鹽埔鄉○○村○○路9-5 號查扣使用過之化學配料空桶
    乙批，始偵破上情。因認被告甲○○係共同涉犯毒品危害防
    制條例第4 條第2 項之販賣第二級毒品罪嫌等語。
(二)按犯罪事實應依證據認定之，無證據不得認定其犯罪事實；
    被告之自白，不得作為有罪判決之唯一證據，仍應調查其他
    必要之證據，以察其是否與事實相符；如不能證明被告犯罪
    者，應諭知無罪之判決，刑事訴訟法第154 條第2 項、第15
    6 條第2 項、第301 條第1 項分別定有明文。又事實之認定
    ，應憑證據，如未能發現相當證據，或證據不足以證明，自
    不能以推測或擬制之方法為裁判基礎；且認定犯罪事實所憑
    之證據，雖不以直接證據為限，間接證據亦包括在內，然而
    無論直接證據或間接證據，其為訴訟上之證明，須於通常一
    般之人均不致有所懷疑，而得確信其為真實之程度者，始得
    據為有罪之認定，倘其證明尚未達到此一程度，而有合理之
    懷疑存在而無從使事實審法院獲得有罪之確信時，即應由法
    院為諭知被告無罪之判決，最高法院40年度台上字第86號、
    76年度台上字第4986號著有判例可資參照。再者，依刑事訴
    訟法第161 條第1 項規定，檢察官對於起訴之犯罪事實，仍
    應負提出證據及說服之實質舉證責任。倘其所提出之證據，
    不足為被告有罪之積極證明，或其指出證明之方法，無從說
    服法院以形成被告有罪之心證，基於無罪推定之原則，自應
    為被告無罪判決之諭知，此亦有最高法院92年度台上字第12
    8 號判例意旨可參。
(三)公訴意旨認被告甲○○共同涉犯毒品危害防制條例第4 條第
    2 項之販賣第二級毒品罪嫌，無非以：於被告甲○○與女友
    王熒曲位於高雄市前鎮區○○○路223 號10樓住處，查扣「
    高雄市○○○路378 號之6 、27樓」、「高雄市○○路110
    巷2 弄3 號」、「高雄市○○街1 號」等製毒或放置化學物
    品、器材場所之房屋租賃契約3 份，及供載運製毒器具而漆
    有「資源回收車」字樣之車牌號碼ZF-4649 號小貨車之車籍
    資料（車主登記為被告甲○○之胞弟楊富翔），及蘇崴楨所
    駕駛而懸掛偽車牌5R-7541 號車輛之真實車牌1985-PZ 號二
    面，及販毒不法所得89萬4000元。又蘇崴楨記載「文南」字
    樣之筆記，經蘇崴楨供述「文南」即被告甲○○，且李新彬
    供稱蘇崴楨經常前往被告甲○○前開住處，及蘇崴楨指示李
    新彬將雨篷運至被告甲○○位於屏東縣潮州鎮○○路老家之
    通訊監察譯文等為其論據。訊據被告甲○○堅決否認於自96
    年4 月22日至29日、96年4 月28日有何販賣第二級毒品甲基
    安非他命之犯行，辯稱：於上開光華三路所扣之物品，係被
    告蘇崴楨所有，與渠無關，且於監聽過程中並無發現渠與其
    他共犯間之通話情形，又本案並無扣得與前開蘇崴楨筆記所
    載數量相符之甲基安非他命等語。經查：
１、高雄市前鎮區○○○路223 號10樓為被告甲○○之住處，經
    另案共同被告李新彬於偵查中證述「他（即被告甲○○）是
    住在光華三路上的陽光情人大樓」等語明確（偵卷第108 頁
    ）；於該處之臥室衣櫥內，查扣「高雄市○○○路37 8號之
    6 、27樓」、「高雄市○○路110 巷2 弄3 號」、「高雄市
    ○○街1 號」等房屋租賃契約3 份，及另案共同被告蘇崴楨
    為逃避查緝、以5R-7541 號廢棄車牌偽裝所駕駛之黑色休旅
    車原始車牌1985-PZ 號2 面，及前述車牌號碼ZF-4649 號之
    小貨車車籍資料乙份，有搜索扣押筆錄附卷可考。而上開高
    雄市○○街1 號業經認定為被告蘇崴楨等人於96年6 月間之
    製毒地點，業經本院97年度重訴字第36號判決詳查認定在案
    ；高雄市○○○路37 8號之6 、27樓、高雄市○○路110 巷
    2 弄3 號，並分別扣得如附表一、三所示之物，而屬置放製
    造甲基安非他命之化學物品與器材之場所，實堪認定。雖證
    人王熒曲於本院證述：「（問：光華三路223 號10樓是何人
    居住？）是我在住的。」、「（問：甲○○有在這裡住嗎？
    ）沒有。」、「（問：你的男朋友是甲○○嗎？）不是。」
    、「（問：當時光華路訂租約是何人陪你去？要不要連帶保
    證人？）是同事陳怡文陪我去的，不用保證人。」、「（問
    ：96年7 月19日警方有查扣租約、車籍資料，這些是何人所
    有？）是在庭穿白衣服（即蘇崴楨）來我家打牌，忘了帶走
    的。」、「（問：ZF-4649 號車籍資料是何人留下？）這我
    不知道。」、「（問：蘇崴楨是客人為何會將租約、車籍資
    料放在你那邊？）因為他去我家打牌，忘記帶走。」、「（
    問：你跟甲○○、蘇崴楨是多久時認識？）在96年7 月19日
    被搜索的之前半年多。」、「（問：跟甲○○、蘇崴楨，是
    在你工作場合認識，還是之前就認識？）是在工作場合認識
    。在96年7 月19日之前半年多前並不認識他們二人。」、「
    （問：你住過民權二路378 號26樓之8 嗎？）沒有。」、「
    （問：你是蘇崴楨的人頭嗎？）不是。」、「（問：那你知
    道上開地點在何處？）不知道。」、「（問：有無向和潤企
    業貸款18萬？）有，那是車貸。車牌號碼7456-ME 。」云云
    ，惟證人王熒曲於95年5 月24日租用高雄市前鎮區○○○路
    223 號10樓，由被告甲○○為連帶保證人，又和潤企業股份
    有限公司寄與證人王熒曲以通知96年3 月13日繳款之函件，
    其地址為另案共同被告蘇崴楨先前之租屋處即高雄市前鎮區
    ○○○路378 號26樓之8 ，有房屋租賃契約書及和潤企業股
    份有限公司函件扣案可憑，堪認證人王熒曲與被告甲○○、
    另案共同被告蘇崴楨關係匪淺。證人王熒曲證述關於其與被
    告甲○○、另案共同被告蘇崴楨認識之時間、租用高雄市前
    鎮區○○○路223 號10樓時之訂約情形、及有無住居於高雄
    市前鎮區○○○路378 號26樓之8 之證述，皆與上開扣案之
    房屋租賃契約書及和潤企業股份有限公司函件等書證不符，
    且就查扣之租約、車籍資料等物為何人所有一節，證人王熒
    曲先稱另案共同被告蘇崴楨所留下，後改稱不知道，其證述
    前後不一，況查扣之租約、車籍資料若為外人所遺留，證人
    王熒曲應無將之收藏於臥室衣櫥內之理，而另案共同被告蘇
    崴楨遺失其足以敗露其製造甲基安非他命犯行之上開資料，
    亦無不加搜尋之理。準此，被告甲○○確實住居於該處，並
    將該資料收藏於其臥室衣櫥內，至堪認定。故證人王熒曲所
    為上開證述，與事實不符，應屬迴護被告甲○○之詞，而非
    可信。又證人蘇崴楨於本院雖亦證述「（問：證人王熒曲答
    說租約是你去打麻將時留下的，是否屬實？）是的。」云云
    （本院97年5 月27日審判筆錄），惟證人王熒曲所述係屬迴
    護被告甲○○之詞，而非可信，故證人蘇崴楨迎合證人王熒
    曲之證言內容所為之證述，亦非可採。
２、於上開高雄市前鎮區○○○路223 號10樓為被告甲○○之住
    處，固查扣前述「高雄市○○○路378 號之6 、27樓」、「
    高雄市○○路110 巷2 弄3 號」、「高雄市○○街1 號」等
    之房屋租賃契約3 份，及另案共同被告蘇崴楨以5R-7541 號
    廢棄車牌偽裝所駕駛之黑色休旅車原始車牌1985-PZ 號二面
    ，前述車牌號碼ZF-4649 號之小貨車車籍資料乙份及現金89
    萬4000元等物。惟高雄市○○○路378 號之6 、27樓之租期
    係自96年7 月1 日至98年6 月30日、高雄市○○區○○路11
    0 巷2 弄3 號之租期為自96年6 月1 日至97年5 月31日、高
    雄市○○區○○街1 號之租期為自96年6 月1 日至97年5 月
    31日；另登記名義人為被告甲○○之胞弟楊富翔而漆上「資
    源回收車」字樣之車牌號碼ZF－4649號小貨車，其過戶日期
    為96年6 月29日，有「高雄市○○○路378 號之6 、27樓」
    、「高雄市○○路110 巷2 弄3 號」、「高雄市○○街1 號
    」等房屋租賃契約3 份及車牌號碼ZF-4649 號之小貨車車籍
    資料乙份扣案可憑。既上開租約及過戶日期均在96年4 月22
    日至29日及96年4 月28日之前，自難以被告甲○○保管上開
    處所、車輛之租約、車籍資料，即謂被告甲○○於96年4 月
    22 日 至29日或96年4 月28日有販賣第二級毒品之事實。又
    被告甲○○雖持有另案共同被告蘇崴楨以5R-7541 號廢棄車
    牌偽裝所駕駛之黑色休旅車原始車牌1985-PZ 號二面，惟此
    事實難認與販賣第二級毒品間有何關連。至於扣得之現金89
    萬40 00 元，亦難遽認該現金為被告甲○○販毒所得。基上
    ，於被告甲○○上開住處所扣得之前述物品，尚難證明被告
    甲○○於96年4 月22日至29日及96年4 月28日有公訴意旨所
    指之販賣第二級毒品之事實。
３、另案共同被告蘇崴楨指示另案共同被告李新彬將雨篷運至被
    告甲○○位於屏東縣潮州鎮○○路老家，且於另案共同被告
    李新彬於電話中詢問另案共同被告蘇崴楨人在何處時，另案
    共同被告蘇崴楨答稱係在「長腳」處，經另案共同被告李新
    彬於警詢中供稱「（問：（播放96.6.22-17：07「00000000
    00」與「0000000000」之通訊監察錄音及譯文表）該通聯是
    何人之通話，錄音內容與譯文是否相符？內容是指何意？）
    此為蘇崴楨與我之通聯，錄音內容與譯文相符，內容為我以
    為要將帆布送到光華三路蘇崴楨友人『長腳』之住處（經查
    為光華三路223 號10樓『陽光情人』），蘇崴楨要我送到潮
    州鎮○○路『長腳』老家。」、「（問：（播放96.7.11-13
    ：55「0000000000」與「0000000000」之通訊監察錄音及譯
    文表）該通聯是何人之通話，錄音內容與譯文是否相符？內
    容是指何意？）此為蘇崴楨與我的通聯，內容與譯文相符，
    內容是指我將鑰匙放在屋外電梯口旁的緊急照明燈上面，『
    長腳』是指蘇崴楨住在光華三路的友人，他的名字是楊文男
    。」等語（警二卷第86頁），並有96年6 月22日17時5 分、
    96年7 月11日13時55分、14時50分之另案共同被告李新彬使
    用0000000000號行動電話與另案共同被告蘇崴楨使用000000
    0000號行動電話之通訊監察譯文附卷可參。而「長腳」即為
    被告甲○○之綽號，復經另案共同被告郭育宏於本院證述：
    「（問：那調查筆錄的「長腳」是否就是甲○○？）是的。
    」等語（本院97年5 月27日審判筆錄）明確。參以另案共同
    被告蘇崴楨於本院證述另案共同被告李新彬、郭育宏均有見
    過被告甲○○，益見另案共同被告郭育宏、李新彬並無誤認
    之虞；雖另案共同被告蘇崴楨於本院證述「（問：甲○○的
    綽號是否是「長腳」？）（證人蘇崴楨沈默後稱）我不知道
    。」云云（本院97年5 月27日審判筆錄），惟參諸96年7 月
    11日14時50分另案共同被告蘇崴楨與另案共同被告李新彬之
    通訊監察譯文，可見當另案共同被告李新彬詢問另案共同被
    告蘇崴楨在何處時，另案共同被告蘇崴楨回答：「長腳那裡
    」，可見另案共同被告蘇崴楨明知綽號「長腳」之人為何人
    ，竟於本院證述「不知道」，且參以其於回答問題前遲疑之
    態度，可見另案共同被告蘇崴楨所為不知道被告甲○○之綽
    號是否為長腳云云，應屬迴護被告甲○○之詞，而非可採。
    惟上開另案共同被告蘇崴楨指示另案共同被告李新彬搬運雨
    篷及其間上開通聯之時間，分別為96年6 月22日及同年7 月
    11日，均在96年4 月22日至29日及96年4 月28日之前，自難
    以被告甲○○保管上開處所及車輛之租約及車籍資料，即謂
    被告甲○○於96年4 月22日至29日或96年4 月28日有販賣第
    二級毒品之事實。
４、又另案共同被告蘇崴楨之筆記內容，固有記載：「文南4/28
    、50gk、場地6 萬、工人2 位x10 、20萬、付品用金50萬、
    合計76萬、清」等字樣，且其中「文南」即被告甲○○，固
    經蘇崴楨證述在卷，並有前開扣案之蘇崴楨筆記可憑。惟其
    中「場地」、「工人」、「付用品金」之記載，雖可見支付
    費用之情形，但尚難認定該費用與販賣甲基安非他命有關，
    且因上開筆記之內容過於簡略，亦難解析被告甲○○與上開
    筆記內容之關係。
５、關於事實之認定應憑證據，不能以推測或擬制之方法為裁判
    基礎，業如前述。從而，本案並無積極證據可資證明被告甲
    ○○於96年4 月22日至29日、96年4 月28日有與另案共同被
    告蘇崴楨共同販賣第二級毒品甲基安非他命之犯行，自不得
    僅以上開意義不明之筆記及通訊監察譯文，另案共同被告李
    新彬、蘇崴楨之供述，及扣案物證，遽認被告甲○○與另案
    共同被告蘇崴楨有共同販賣第二級毒品甲基安非他命之事實
    。
(四)綜上，本案檢察官所舉出之相關事證，並無法證明被告甲○
    ○有共同販賣第二級毒品甲基安非他命等犯行。此外，檢察
    官亦未提出被告甲○○有此部分犯罪事實之積極證據，本院
    審酌卷內事證，參照剖析，認被告甲○○此部分之犯罪不能
    證明，應為無罪之諭知。
三、公訴不受理部分
(一)公訴意旨另以：就臺灣高雄地方法院檢察署檢察官97年4 月
    16日補充理由書所載編號4 （2） 部分，被告甲○○與蘇崴
    楨共同於96年5 月17日完成甲基安非他命交易，因認被告甲
    ○○涉犯毒品危害防制條例第4 條第2 項販買第二級毒品罪
    嫌等語。
(二)按已經提起公訴或自訴之案件，在同一法院重行起訴者，應
    諭知不受理之判決，刑事訴訟法第303 條第2 款定有明文。
    經查：被告甲○○前被訴於96年5 月17日與蘇崴楨共同完成
    甲基安非他命交易之犯行，業經臺灣高雄地方法院檢察署檢
    察官以97年度偵字第2171號偵查，於97年1 月30日偵查終結
    ，向本院提起公訴，於97年3 月4 日繫屬在案，並經檢察官
    於97年4 月16日以96年度蒞字第24470 號、97年度蒞字第49
    00號補充理由書編號4 （2） 特定其犯罪時間，現在本院97
    年度重訴字第39號案件審理中（下稱前案），有該案之起訴
    書、本院院內索引卡紀錄表報表及臺灣高等法院被告前案紀
    錄表及臺灣高雄地方法院檢察署檢察官97年4 月16日補充理
    由書在卷可憑。是本案與前案檢察官認定被告甲○○共同販
    賣甲基安非他命之時間，均為97年5 月17日，且均引自前開
    臺灣高雄地方法院檢察署檢察官97年4 月16日補充理由書編
    號4 （2） 所載內容，顯見本案與前案為同一案件。綜上，
    本案檢察官係就與上開已先繫屬於本院97年度重訴字第39號
    案件為同一案件之犯罪事實，重行向本院提起公訴，而於97
    年4 月29日始繫屬本院，有臺灣高雄地方法院檢察署移送函
    及本院收案戳章在卷可按。揆諸前揭說明，本件既繫屬在後
    ，就此部分自應為諭知不受理之判決。
據上論斷，應依刑事訴訟法第301 條第1 項、第303 條第2 款，
判決如主文。
本案經檢察官乙○○到庭執行職務。
中    華    民    國    97    年    8     月    5     日
                  刑事第十三庭  審判長法  官  黃惠玲
                                      法  官  黃苙荌
                                      法  官  楊國煜
以上正本證明與原本無異。
如不服本判決應於收受本判決後10日內向本院提出上訴書狀，並
應敘述具體理由，如未敘述上訴理由者，應於上訴期間屆滿後20
日內補提理由書狀於本院（均須按他造當事人之人數附繕本）「
切勿逕送上級法院」。
中    華    民    國    97    年    8     月    5     日
                                      書記官  李憶如


司法院資訊處製作；財團法人民間司法改革基金會備份。
